臺灣高等法院高雄分院刑事判決　　　　　　　　　九十一年度交上易字第一二九號
　　上　訴　人
　　即　被　告　乙○○
右上訴人因過失傷害案件，不服臺灣高雄地方法院九十一年度交易字第八七號中華民
國九十一年四月四日第一審判決（起訴案號：臺灣高雄地方法院檢察署九十年度調偵
字第七０一號），提起上訴，本院判決如左：
      主  文
上訴駁回。
乙○○緩刑參年。
      事  實
一、乙○○考領有小型車駕駛執照，於民國九十年三月二日下午一時二十分許，駕駛
    車牌號碼Ｆ五－七三五０號自小客車，沿高雄市○○○路由北往南方向行駛，途
    經該路與大昌一路路口時，本應注意駕駛汽車，應遵守道路交通標誌，且應注意
    車前狀況，並隨時採取必要之安全措施，以避免危險之發生，而依當時情況，並
    無不能注意之情事，竟疏未注意該路口係禁止左轉，而貿然左轉，適有由甲○○
    所騎乘車牌號碼ＺＦ－一四八號機車，沿民族一路由南向北方向行駛，亦至該路
    口，兩車遂發生碰撞，致甲○○因而受有急性左膝受傷合併前十字及內側韌帶損
    傷之傷害，乙○○於肇事後，留在現場，對於未發覺之犯罪，主動向處理事故之
    員警坦承渠為肇事者，而接受裁判。
二、案經甲○○訴請臺灣高雄地方法院檢察署檢察官偵查起訴。
      理  由
一、訊據上訴人即被告乙○○對於在右揭時、地因不慎違規左轉致與告訴人甲○○所
    騎乘之機車發生碰撞，並造成告訴人受傷之事實坦承不諱，核與告訴人所述情節
    相符，並有診斷證明書、救護紀錄表、急診護理評估表、道路交通事故調查報告
    表各一份、照片四張足證，而按駕駛人駕駛汽車，應遵守道路交通標誌；汽車行
    駛時，駕駛人應注意車前狀況，並隨時採取必要之安全措施，道路交通安全規則
    第九十條、第九十四條第三項分別定有明文。而肇事現場之交叉路口係禁止左轉
    ，此有道路交通事故調查報告表一份附卷可稽，被告乙○○既考領有小型車駕駛
    執照，對此一規定自無法諉為不知，而依當時天候晴朗、日間有自然光、路面乾
    燥、無缺陷、無障礙物、視距良好等，有道路交通事故調查表足參，且依被告之
    智識、能力亦無不能注意之情事，竟疏於注意，違規左轉且未注意車前狀況，致
    肇事使告訴人受有急性左膝受傷合併前十字及內側韌帶損傷等傷害，此亦有診斷
    證明書足憑，是被告有過失，已很明顯。且本件交通事故經送高雄市政府建設局
    車輛行車事故鑑定委員會鑑定結果，亦認被告在設有禁止左轉標誌路段左轉不當
    ，為肇事原因，此有該委員會九十年七月五日九十高市車鑑字第二九五五號所附
    鑑定意見書在卷可參，另告訴人之受傷與被告之過失行為間並有相當之因果關係
    ，被告自應負過失傷害罪責。本案事證已臻明確，被告犯行洵堪認定，應予依法
    論科。
二、核被告所為，係犯刑法第二百八十四條第一項前段之過失傷害罪。又被告於肇事
    後，留在事故現場，對於未發覺之犯罪，主動向處理事故之員警坦承其為肇事者
    等情事，亦據證人即承辦員警于堅仲於原審法院調查中到庭證述屬實（見原審法
    院九十一年三月一日訊問筆錄），為對未發覺之犯罪自首而接受裁判，應依刑法
    第六十二條前段之規定，減輕其刑。
三、原審因依刑法第二百八十四條第一項前段、第六十二條前段、第四十一條第一項
    ，罰金罰鍰提高標準條例第一條前段、第二條之規定，並審酌被告一時疏於注意
    而肇事，犯罪後坦承肇事經過，態度尚可，惟因賠償金額問題，迄今仍未與告訴
    人達成和解，並斟酌告訴人所受傷害等一切情狀，量處被告乙○○拘役伍拾日，
    並諭知如易科罰金，以佰元折算壹日。認事用法，核無不合，量刑亦稱妥適。
    被告上訴意旨，以原審量刑過重，指摘原判決不當，為無理由，應予駁回。又被
    告前未曾受有期徒刑以上刑之宣告，有台灣高等法院被告前案紀錄表一份可稽，
    其於本院審理中已與告訴人成立和解，有和解書一份附卷可證。告訴人亦表明不
    願追究之意。經此偵審程序及科刑判決之教訓後，應知警惕而無再犯之虞，本院
    認所宣告之刑，以暫不執行為適當，併諭知緩刑參年。
據上論結，應依刑事訴訟法第三百六十八條、刑法第七十四條第一項，判決如主文。
本案經檢察官鄭文貴到庭執行職務。
中      華      民      國    九十一    年      七      月     十七     日
                              臺灣高等法院高雄分院刑事第九庭
                                  審判長法官  張明松
                                        法官  江泰章
                                        法官  任森銓
右正本證明與原本無異。
不得上訴。
                                      書記官  施耀程
中      華      民      國    九十一年      七      月     十九     日
附錄：本判決論罪科刑法條：
中華民國刑法第二百八十四條
 (過失傷害罪)
因過失傷害人者，處六月以下有期徒刑、拘役或五百元以下罰金，致重傷者，處一年
以下有期徒刑、拘役或五百元以下罰金。
                                                                     Ａ
